【裁判字號】    97,易,1155
【裁判日期】    970630
【裁判案由】    加重竊盜
【裁判全文】
臺灣臺中地方法院刑事判決              97年度易字第1155號
公  訴  人  臺灣臺中地方法院檢察署檢察官
被      告  甲○○
                    現另案於臺灣臺中女子監獄執行中
上列被告因加重竊盜案件，經檢察官提起公訴（97年度偵字第4202號）
，本院判決如下：
    主    文
甲○○攜帶兇器竊盜，處有期徒刑陸月，如易科罰金，以新臺幣
壹仟元折算壹日。
    事  實
一、甲○○基於意圖為自己不法所有之犯意，於民國96年10月27
    日凌晨4時許，在臺中市○區○○街38號前，持客觀上足供
    兇器使用之剪刀1把，剪斷乙○○所有並裝置在瓦斯爐上之
    瓦斯軟管後（毀損部分未據告訴），再行竊取乙○○所有之
    瓦斯爐2個。得手後，即將所竊得之瓦斯爐2個放置在其騎用
    之三輪車上，正欲騎乘離去時，適為乙○○當場發現而報警
    查獲上情。
二、案經臺中市警察局第二分局報請臺灣臺中地方法院檢察署檢
    察官偵查起訴。
    理    由
一、按被告以外之人於審判外之言詞或書面陳述，除法律有規定
    者外，不得作為證據，刑事訴訟法第159條第1項定有明文，
    此即學理上所稱「傳聞證據排除法則」。被告以外之人於偵
    查中向檢察官所為之陳述，除顯有不可信之情況者外，得為
    證據；被告以外之人於審判外之陳述，雖不符同法第159 條
    之1至第159條之4之規定，而經當事人於審判程序同意作為
    證據，法院審酌該言詞陳述或書面陳述作成時之情況，認為
    適當者，亦得為證據。當事人、代理人或辯護人於法院調查
    證據時，知有第159條第1項不得為證據之情形，而未於言詞
    辯論終結前聲明異議者，視為有前項之同意，亦為同法第
    159之1第2項及第159條之5所分別明定。而鑒於採用傳聞證
    據排除法則之重要理由之一，係因傳聞證據未經當事人之反
    詰問予以覈實，若當事人願放棄對原供述人之反對詰問時，
    原則上即可承認該傳聞證據之證據能力，而揆諸我國刑事訴
    訟法第159條之5之立法理由，除參照前述傳聞證據排除法則
    之基本法理外，亦參考日本刑事訴訟法第326條之立法例，
    查日本刑事審判實務之運作，有關檢察官及被告均同意作為
    證據之傳聞書面材料或陳述，可直接援引該國刑事訴訟法第
    326條作為傳聞例外之法律依據，僅在檢察官與被告不同意
    之情況下，乃須根據其他傳聞例外規定俾以斟酌該等書面材
    料或陳述是否具有證據能力，在當事人間無爭執之案件中，
    傳聞證據基本上均可依據前引規定提出於法院使用。據此，
    我國刑事訴訟法第159條之5之適用應可作同上之解釋，本件
    證人即被害人乙○○在警詢所為之證述內容，固為被告以外
    之人在審判外之陳述，均屬傳聞證據，惟被告就前開審判外
    之陳述，迄於言詞辯論終結前，對於該等證詞之證據能力均
    未為異議之聲明，而本院審酌彼等陳述作成時之情況，核無
    違法取證及證明力明顯過低而顯有不可信之瑕疵及情況，亦
    認為以之作為證據為適當，故依上開規定及說明，前開證人
    乙○○之陳述自得作為證據，合先敘明。
二、訊據被告甲○○對於上揭犯罪事實於本院準備程序及審理時
    均坦承不諱，且核與被害人即證人乙○○於警詢時證述明確
    ，且有贓物認領保管單1份及相關照片3張在卷可憑，足認被
    告之自白與事實相符，本件事證明確，被告上開加重竊盜之
    犯行堪予認定。
三、按刑法第321條第1項第3款之攜帶兇器竊盜罪，係以行為人
    攜帶兇器竊盜為其加重條件，此所謂兇器，其種類並無限制
    ，凡客觀上足對人之生命、身體、安全構成威脅，具有危險
    性之兇器均屬之，且祇須行竊時攜帶此種具有危險性之兇器
    為已足，並不以攜帶之初有行兇之意圖為必要 (最高法院79
    年台上字第5253號判例意旨參照) 。本件被告所使用之上開
    竊盜工具剪刀1把，足以為殺傷人之生命、身體之器械，要
    係具有危險性之兇器無誤。故核被告所為，係犯刑法第321
    條第1項第3款攜帶兇器竊盜罪。爰審酌被告前有多次竊盜前
    科，素行非佳，本件竊盜對社會治安及被害人所生危害尚非
    甚鉅，且念其犯後能坦承犯行，態度良好，及其犯罪之動機
    、目的、手段等一切情狀，量處如主文所示之刑，並諭知易
    科罰金折算標準，以示懲儆。另被告持以行竊之剪刀1把，
    雖係被告所有，惟未經扣案，且被告到庭陳明該把剪刀業經
    其丟棄之情 (見本院卷頁37反) ，為避免將來執行之困難，
    爰不予以宣告沒收，附此敘明。
據上論斷，應依刑事訴訟法第299條第1項前段，刑法第321條第
1項第3款、第41條第1項前段，判決如主文。
本案經檢察官丙○○到庭執行職務。
中    華    民    國    97    年    6    月    30    日
                       刑事第三庭  法  官   楊曉惠
上正本證明與原本無異。
如不服本判決，應於收受送達後10日內向本院提出上訴書狀（應
敘述具體理由並附繕本）。
上訴書狀如未敘述理由，應於上訴期間屆滿後20日內補提理由書
於本院。
                                    書記官  陳玲誼
中    華    民    國    97    年    6    月    30    日
附錄本案論罪科刑法條全文：
刑法第321條：
犯竊盜罪而有左列情形之一者，處6月以上、5年以下有期徒刑：
一  於夜間侵入住宅或有人居住之建築物、船艦或隱匿其內而犯
    之者。
二  毀越門扇、牆垣或其他安全設備而犯之者。
三  攜帶兇器而犯之者。
四  結夥三人以上而犯之者。
五  乘火災、水災或其他災害之際而犯之者。
六  在車站或埠頭而犯之者。
前項之未遂犯罰之。


司法院資訊處製作；財團法人民間司法改革基金會備份。
